臺灣高雄地方法院刑事裁定　
111年度聲字第380號
聲  請  人  臺灣高雄地方檢察署檢察官
受  刑  人  黃伯尉



上列聲請人因受刑人數罪併罰有二裁判以上，聲請定其應執行之
刑（111年度執聲字第286號），本院裁定如下：
    主  文
黃伯尉犯如附表所示之罪，所處如附表所示之刑，應執行有期徒
肆年陸月。
    理  由
一、聲請意旨略以：受刑人黃伯尉因犯如附表所示之罪，先後判
    決確定如附表所示，應依刑法第53條及第51條第5 款，定其
    應執行之刑，爰依刑事訴訟法第477條第1項聲請裁定等語。
二、按，數罪併罰案件之實體裁判確定後，即生實質之確定力，
    除因增加經另案判決確定合於數罪併罰之其他犯罪，或原定
    應執行刑之數罪中有部分犯罪，因非常上訴、再審程序而經
    撤銷改判，或有赦免、減刑等情形，致原裁判定刑之基礎已
    經變動，或其他客觀上有責罰顯不相當之特殊情形，為維護
    極重要之公共利益，而有另定應執行刑之必要者外，法院應
    受原確定裁定實質確定力之拘束（最高法院110年度台抗大
    字第489號刑事裁定參照）。查，受刑人如附表編號1至8所
    示之罪，雖曾經臺灣橋頭地方法院以110年度聲字第1275號
    裁定合併定其應執行刑確定，然因如附表編號1所示之案件
    於判決確定後，增加經另案判決確定合於數罪併罰之其他犯
    罪（即附表編號9、10所示之罪），致原裁判定刑基礎已經
    變動，而有另定應執行刑之必要，則之前各罪曾定應執行刑
    即當然失效，符合最高法院110年度台抗大字第489號所謂「
    一事不再理原則」之例外情形，本院自可不受上開原確定裁
    判實質確定力之拘束，而就附件所示各罪更定其應執行刑。
    再按，定應執行刑，不僅攸關國家刑罰權之行使，於受刑人
    之權益亦有重大影響，除顯無必要或有急迫情形外，法院於
    裁定前，允宜予受刑人以言詞、書面或其他適當方式陳述意
    見之機會，程序保障更加周全。查，臺灣高雄地方檢察署已
    就本件聲請定應執行刑案件請受刑人陳述意見，受刑人表示
    請求定應執行刑，有該署受刑人是否同意聲請定執行刑調查
    表在卷可參，均先予敘明。
三、復按：
(一)裁判確定前犯數罪者，併合處罰之。數罪併罰，有二裁判以
    上，分別宣告多數有期徒刑者，於各刑中之最長期以上，各
    刑合併之刑期以下，定其刑期，但不得逾30年，刑法第50條
    、第53條、第51條第5款分別定有明文。
(二)刑事訴訟法第370條第2項、第3項，已針對第二審上訴案件
    之定應執行之刑，明定有不利益變更禁止原則之適用。而分
    屬不同案件之數罪併罰，倘一裁判宣告數罪之刑，曾經定其
    執行刑，再與其他裁判宣告之刑定其執行刑時，在法理上亦
    應同受此原則之拘束。亦即，上述另定之執行刑，其裁量所
    定之刑期，不得較重於前定之執行刑加計後裁判宣告之刑之
    總和（最高法院108年度台非字第48號判決意旨可資參照）
    。
(三)數罪併罰之定應執行之刑，係出於刑罰經濟與責罰相當之考
    量，並非予以犯罪行為人或受刑人不當之利益，相較於刑法
    第57條所定科刑時應審酌之事項係對一般犯罪行為之裁量，
    定應執行刑之宣告，乃對犯罪行為人本身及所犯各罪之總檢
    視，除應考量行為人所犯數罪反應出之人格特性，並應權衡
    審酌行為人之責任與整體刑法目的及相關刑事政策，在量刑
    權之法律拘束性原則下，依刑法第51條第5 款之規定，採限
    制加重原則，以宣告各刑中之最長期為下限，各刑合併之刑
    期為上限，但不得逾30年，資為量刑自由裁量權之外部界限
    ，並應受法秩序理念規範之比例原則、平等原則、責罰相當
    原則、重複評價禁止原則等自由裁量權之內部抽象價值要求
    界限之支配，使以輕重得宜，罰當其責，俾符合法律授與裁
    量權之目的，以區別數罪併罰與單純數罪之不同，兼顧刑罰
    衡平原則（最高法院101年度台抗字第461號刑事裁定要旨參
    照）。
四、查本件受刑人因犯附表所示之罪，業經臺灣橋頭地方法院及
    本院先後經判處如附表所載之刑，且於附表所載之日分別確
    定，有臺灣高等法院被告前案紀錄表及各該確定判決在卷可
    查，茲檢察官聲請定其應執行之刑，本院審核認聲請為正當
    ，應定其應執行之刑。爰依罪責相當及特別預防之刑罰目的
    ，具體審酌整體犯罪過程之各罪關係（數罪間時間、空間、
    法益之異同性、所侵害法益之專屬性或同一性、數罪對法益
    侵害之加重效應等）、罪數所反應行為人之人格、犯罪傾向
    曾經定刑之內部界限、對被告施以矯正之必要性等情狀綜合
    判斷，就附表所示各罪定其應執行之刑如主文所示。
五、依刑事訴訟法第477條第1項，刑法第53條、第51條第5款，
    裁定如主文。
中　　華　　民　　國　　111 　年　　3 　　月　　11　　日
                刑事第十五庭    法　官  詹尚晃
以上正本證明與原本無異。
如不服本裁定，應於收受送達後5 日內向本院提出抗告狀。
中　　華　　民　　國　　111 　年　　3 　　月　　11　　日
                                書記官  許麗珠
附表　　　　　　　　　　　　　　　　
編號 罪  名   宣告刑 犯罪日期     最後事實審        確定判決         備註      法院、案號 判決日期 法院、案號 確定日期   1 詐欺 有期徒刑1 年4月 109年6月29日 臺灣橋頭地方法院110年度審金訴字第32號、110年度審訴字第108號 110年5月3日 臺灣橋頭地方法院110年度審金訴字第32號、110年度審訴字第108號 110年6月16日 橋頭地檢110年度執字第2591號  附表編號1至8所示之宣告刑，曾經橋頭地院110年度聲字第1275號刑事裁定定應執行有期徒刑3年6月確定。 2 詐欺 有期徒刑1年6月 109年6月29日 同上 同上 同上 同上 同上  3 詐欺 有期徒刑1年5月 109年6月29日 同上 同上 同上 同上 同上  4 詐欺 有期徒刑1年3月 109年6月30日 同上 同上 同上 同上 同上  5 詐欺 有期徒刑1年6月 109年7月13日 同上 同上 同上 同上 同上  6 詐欺 有期徒刑1年4月 109年7月6日 臺灣橋頭地方法院110年度審訴字第210號、第259號 110年9月23日 臺灣橋頭地方法院110年度審訴字第210號、259號 110年10月20日 橋頭地檢110年度執字第4198號  7 詐欺 有期徒刑1年4月 109年7月6日 同上 同上 同上 同上 同上  8 詐欺 有期徒刑1年2月 109年7月14日 同上 同上 同上 同上 同上  9 詐欺 有期徒刑1年5月 109年7月4日 臺灣高雄地方法院110年度審金訴第131號、第132號、第142號 110年11月16日 臺灣高雄地方法院110年度審金訴第131號、第132號、第142號 110年12月22日 高雄地檢 111年度執字第1302號 附表編號9至10所示之宣告刑，曾經原判決定應執行有期徒刑1年6月確定。 10 詐欺 有期徒刑1年3月 109年7月4日 同上 同上 同上 同上 同上